Config:
  hfst:
    Gen: ../../../src/generator-gt-norm.hfst
    Morph: ../../../src/analyser-gt-norm.hfst
  xerox:
    Gen: ../../../src/generator-gt-norm.xfst
    Morph: ../../../src/analyser-gt-norm.xfst
    App: lookup

Tests:

# todo:
# Proofread the gold standard (below)
# Then: run analyser, then correct. 


  Verb - тёресь: # Verb 'to shout' - partial paradigm
     тёресь+V+Refl+Ind+Aor+ScSg1: тёреювˮ
     тёресь+V+Refl+Ind+Aor+ScSg2: тёреян
     тёресь+V+Refl+Ind+Aor+ScSg3: тёрейˮ
     тёресь+V+Refl+Ind+Aor+ScDu1: тёреяниʼ
     тёресь+V+Refl+Ind+Aor+ScDu2: тёреядиʼ
     тёресь+V+Refl+Ind+Aor+ScDu3: тёреяхаʼ
     тёресь+V+Refl+Ind+Aor+ScPl1: тёрейнаˮ
     тёресь+V+Refl+Ind+Aor+ScPl2: тёреядаˮ
     тёресь+V+Refl+Ind+Aor+ScPl3: тёреядˮ
     тёресь+V+Refl+Ind+Prt1+ScSg1: тёрейваць
     тёресь+V+Refl+Ind+Prt1+ScSg2: тёрейнась
     тёресь+V+Refl+Ind+Prt1+ScSg3: тёреяць
     тёресь+V+Refl+Ind+Prt1+ScDu1: тёрейнинзь
     тёресь+V+Refl+Ind+Prt1+ScDu2: тёрейдинзь
     тёресь+V+Refl+Ind+Prt1+ScDu3: тёрейханзь
     тёресь+V+Refl+Ind+Prt1+ScPl1: тёрейнаць
     тёресь+V+Refl+Ind+Prt1+ScPl2: тёрейдаць
     тёресь+V+Refl+Ind+Prt1+ScPl3: тёрейдаць
     тёресь+V+Refl+Hort+ScSg1: тёрехавˮ !ваˮ if 3rd or 5th syllable
     тёресь+V+Refl+Hort+ScDu1: тёреханиʼ
     тёресь+V+Refl+Hort+ScPl1: тёреханаˮ
     тёресь+V+Refl+Imprt+ScSg2: тёредˮ
     тёресь+V+Refl+Imprt+ScDu2: тёрейдиʼ
     тёресь+V+Refl+Imprt+ScPl2: тёрейдаˮ
     тёресь+V+Refl+Opt+ScSg3: тёреямдˮ
     тёресь+V+Refl+Opt+ScDu3: тёреяхамдˮ
     тёресь+V+Refl+Opt+ScPl3: тёреядамдˮ
     тёресь+V+Refl+Conj+Aor+ScSg1: тёреивˮ
     тёресь+V+Refl+Conj+Aor+ScSg2: тёреин
     тёресь+V+Refl+Conj+Aor+ScSg3: тёреиˮ
     тёресь+V+Refl+Conj+Aor+ScDu1: тёреиниʼ
     тёресь+V+Refl+Conj+Aor+ScDu2: тёреидиʼ
     тёресь+V+Refl+Conj+Aor+ScDu3: тёреихаʼ
     тёресь+V+Refl+Conj+Aor+ScPl1: тёреинаˮ
     тёресь+V+Refl+Conj+Aor+ScPl2: тёреидаˮ
     тёресь+V+Refl+Conj+Aor+ScPl3: тёреидˮ
     тёресь+V+Refl+Conj+Prt1+ScSg1: тёреиваць
     тёресь+V+Refl+Conj+Prt1+ScSg2: тёреинась
     тёресь+V+Refl+Conj+Prt1+ScSg3: тёреиць
     тёресь+V+Refl+Conj+Prt1+ScDu1: тёреининзь
     тёресь+V+Refl+Conj+Prt1+ScDu2: тёреидинзь
     тёресь+V+Refl+Conj+Prt1+ScDu3: тёреиханзь
     тёресь+V+Refl+Conj+Prt1+ScPl1: тёреинаць
     тёресь+V+Refl+Conj+Prt1+ScPl2: тёреидаць
     тёресь+V+Refl+Conj+Prt1+ScPl3: тёреидаць
     тёресь+V+Refl+Mod/nec+ScSg1: тёребцувˮ
     тёресь+V+Refl+Mod/nec+ScSg2: тёребцун
     тёресь+V+Refl+Mod/nec+ScSg3: тёребцуˮ
     тёресь+V+Refl+Mod/nec+ScDu1: тёребцуниʼ
     тёресь+V+Refl+Mod/nec+ScDu2: тёребцудиʼ
     тёресь+V+Refl+Mod/nec+ScDu3: тёребцухуʼ
     тёресь+V+Refl+Mod/nec+ScPl1: тёребцунаˮ
     тёресь+V+Refl+Mod/nec+ScPl2: тёребцудаˮ
     тёресь+V+Refl+Mod/nec+ScPl3: тёребцудˮ
     тёресь+V+Refl+Mod/int+ScSg1: тёресявˮ
     тёресь+V+Refl+Dial/W+Mod/int+ScSg1: тёресивˮ
     тёресь+V+Refl+Mod/int+ScSg2: тёресян
     тёресь+V+Refl+Dial/W+Mod/int+ScSg2: тёресин
     тёресь+V+Refl+Mod/int+ScSg3: тёресяˮ
     тёресь+V+Refl+Dial/W+Mod/int+ScSg3: тёресиˮ
     тёресь+V+Refl+Mod/int+ScDu1: тёресяниʼ
     тёресь+V+Refl+Dial/W+Mod/int+ScDu1: тёресиниʼ
     тёресь+V+Refl+Mod/int+ScDu2: тёресядиʼ
     тёресь+V+Refl+Dial/W+Mod/int+ScDu2: тёресидиʼ
     тёресь+V+Refl+Mod/int+ScDu3: тёресяхаʼ
     тёресь+V+Refl+Dial/W+Mod/int+ScDu3: тёресихаʼ
     тёресь+V+Refl+Mod/int+ScPl1: тёресянаˮ
     тёресь+V+Refl+Dial/W+Mod/int+ScPl1: тёресинаˮ
     тёресь+V+Refl+Mod/int+ScPl2: тёресядаˮ
     тёресь+V+Refl+Dial/W+Mod/int+ScPl2: тёресидаˮ
     тёресь+V+Refl+Mod/int+ScPl3: тёресядˮ
     тёресь+V+Refl+Dial/W+Mod/int+ScPl3: тёресидˮ   
     тёресь+V+Refl+Mod/narr+Aor+ScSg1: тёревэвˮ
     тёресь+V+Refl+Mod/narr+Aor+ScSg2: тёревэн
     тёресь+V+Refl+Mod/narr+Aor+ScSg3: тёревыˮ
     тёресь+V+Refl+Mod/narr+Aor+ScDu1: тёревэниʼ
     тёресь+V+Refl+Mod/narr+Aor+ScDu2: тёревэдиʼ
     тёресь+V+Refl+Mod/narr+Aor+ScDu3: тёревэхэʼ
     тёресь+V+Refl+Mod/narr+Aor+ScPl1: тёревэнаˮ
     тёресь+V+Refl+Mod/narr+Aor+ScPl2: тёревэдаˮ
     тёресь+V+Refl+Mod/narr+Aor+ScPl3: тёревыдˮ
     тёресь+V+Refl+Mod/narr+Prt1+ScSg1: тёревэваць
     тёресь+V+Refl+Mod/narr+Prt1+ScSg2: тёревэнась
     тёресь+V+Refl+Mod/narr+Prt1+ScSg3: тёревыць
     тёресь+V+Refl+Mod/narr+Prt1+ScDu1: тёревэнинзь
     тёресь+V+Refl+Mod/narr+Prt1+ScDu2: тёревэдинзь
     тёресь+V+Refl+Mod/narr+Prt1+ScDu3: тёревэханзь
     тёресь+V+Refl+Mod/narr+Prt1+ScPl1: тёревэнаць
     тёресь+V+Refl+Mod/narr+Prt1+ScPl2: тёревэдаць
     тёресь+V+Refl+Mod/narr+Prt1+ScPl3: тёревыдаць
     тёресь+V+Refl+Mod/prob+Aor+ScSg1: тёренакэвˮ
     тёресь+V+Refl+Mod/prob+Aor+ScSg2: тёренакэн
     тёресь+V+Refl+Mod/prob+Aor+ScSg3: тёренакыˮ
     тёресь+V+Refl+Mod/prob+Aor+ScDu1: тёренакэниʼ
     тёресь+V+Refl+Mod/prob+Aor+ScDu2: тёренакэдиʼ
     тёресь+V+Refl+Mod/prob+Aor+ScDu3: тёренакэхэʼ
     тёресь+V+Refl+Mod/prob+Aor+ScPl1: тёренакэнаˮ
     тёресь+V+Refl+Mod/prob+Aor+ScPl2: тёренакэдаˮ
     тёресь+V+Refl+Mod/prob+Aor+ScPl3: тёренакыдˮ 
     тёресь+V+Refl+Mod/prob+Prt1+ScSg1: тёренакэваць
     тёресь+V+Refl+Mod/prob+Prt1+ScSg2: тёренакэнась
     тёресь+V+Refl+Mod/prob+Prt1+ScSg3: тёренакыць
     тёресь+V+Refl+Mod/prob+Prt1+ScDu1: тёренакэнинзь
     тёресь+V+Refl+Mod/prob+Prt1+ScDu2: тёренакэдинзь
     тёресь+V+Refl+Mod/prob+Prt1+ScDu3: тёренакэхэнзь
     тёресь+V+Refl+Mod/prob+Prt1+ScPl1: тёренакэнаць
     тёресь+V+Refl+Mod/prob+Prt1+ScPl2: тёренакэдаць
     тёресь+V+Refl+Mod/prob+Prt1+ScPl3: тёренакыдаць
     тёресь+V+Refl+Mod/perfprob+ScSg1: тёревэкэвˮ
     тёресь+V+Refl+Mod/perfprob+ScSg2: тёревэкэн
     тёресь+V+Refl+Mod/perfprob+ScSg3: тёревэкыˮ
     тёресь+V+Refl+Mod/perfprob+ScDu1: тёревэкэниʼ
     тёресь+V+Refl+Mod/perfprob+ScDu2: тёревэкэдиʼ
     тёресь+V+Refl+Mod/perfprob+ScDu3: тёревэкэхэʼ
     тёресь+V+Refl+Mod/perfprob+ScPl1: тёревэкэнаˮ
     тёресь+V+Refl+Mod/perfprob+ScPl2: тёревэкэдаˮ
     тёресь+V+Refl+Mod/perfprob+ScPl3: тёревэкыдˮ
     тёресь+V+Refl+Mod/obl+ScSg1: тёребцакэвˮ
     тёресь+V+Refl+Mod/obl+ScSg2: тёребцакэн
     тёресь+V+Refl+Mod/obl+ScSg3: тёребцакыˮ
     тёресь+V+Refl+Mod/obl+ScDu1: тёребцакэниʼ
     тёресь+V+Refl+Mod/obl+ScDu2: тёребцакэдиʼ
     тёресь+V+Refl+Mod/obl+ScDu3: тёребцакэхэʼ
     тёресь+V+Refl+Mod/obl+ScPl1: тёребцакэнаˮ
     тёресь+V+Refl+Mod/obl+ScPl2: тёребцакэдаˮ
     тёресь+V+Refl+Mod/obl+ScPl3: тёребцакыдˮ
     тёресь+V+Refl+Mod/appr+ScSg1: тёренархывˮ
     тёресь+V+Refl+Mod/appr+ScSg2: тёренархын
     тёресь+V+Refl+Mod/appr+ScSg3: тёренархыˮ
     тёресь+V+Refl+Mod/appr+ScDu1: тёренархыниʼ
     тёресь+V+Refl+Mod/appr+ScDu2: тёренархыдиʼ
     тёресь+V+Refl+Mod/appr+ScDu3: тёренархыхаʼ
     тёресь+V+Refl+Mod/appr+ScPl1: тёренархынаˮ
     тёресь+V+Refl+Mod/appr+ScPl2: тёренархыдаˮ
     тёресь+V+Refl+Mod/appr+ScPl3: тёренархыдˮ
     тёресь+V+Refl+Mod/perfappr+ScSg1: тёревэрхывˮ
     тёресь+V+Refl+Mod/perfappr+ScSg2: тёревэрхын
     тёресь+V+Refl+Mod/perfappr+ScSg3: тёревэрхыˮ
     тёресь+V+Refl+Mod/perfappr+ScDu1: тёревэрхыниʼ
     тёресь+V+Refl+Mod/perfappr+ScDu2: тёревэрхыдиʼ
     тёресь+V+Refl+Mod/perfappr+ScDu3: тёревэрхыхаʼ
     тёресь+V+Refl+Mod/perfappr+ScPl1: тёревэрхынаˮ
     тёресь+V+Refl+Mod/perfappr+ScPl2: тёревэрхыдаˮ
     тёресь+V+Refl+Mod/perfappr+ScPl3: тёревэрхыдˮ
     тёресь+V+Refl+Mod/futappr+ScSg1: тёревандархывˮ
     тёресь+V+Refl+Mod/futappr+ScSg2: тёревандархын
     тёресь+V+Refl+Mod/futappr+ScSg3: тёревандархыˮ
     тёресь+V+Refl+Mod/futappr+ScDu1: тёревандархыниʼ
     тёресь+V+Refl+Mod/futappr+ScDu2: тёревандархыдиʼ
     тёресь+V+Refl+Mod/futappr+ScDu3: тёревандархыхаʼ
     тёресь+V+Refl+Mod/futappr+ScPl1: тёревандархынаˮ
     тёресь+V+Refl+Mod/futappr+ScPl2: тёревандархыдаˮ
     тёресь+V+Refl+Mod/futappr+ScPl3: тёревандархыдˮ
     тёресь+V+Refl+Mod/sup+ScSg1: тёреванӈгабивˮ
     тёресь+V+Refl+Mod/sup+ScSg2: тёреванӈгабин
     тёресь+V+Refl+Mod/sup+ScSg3: тёреванӈгабиˮ
     тёресь+V+Refl+Mod/sup+ScDu1: тёреванӈгабиниʼ
     тёресь+V+Refl+Mod/sup+ScDu2: тёреванӈгабидиʼ
     тёресь+V+Refl+Mod/sup+ScDu3: тёреванӈгабихаʼ
     тёресь+V+Refl+Mod/sup+ScPl1: тёреванӈгабинаˮ
     тёресь+V+Refl+Mod/sup+ScPl2: тёреванӈгабидаˮ
     тёресь+V+Refl+Mod/sup+ScPl3: тёреванӈгабидˮ
     тёресь+V+Refl+Mod/hyp+ScSg1: тёрерахавэвˮ
     тёресь+V+Refl+Mod/hyp+ScSg2: тёрерахавэн
     тёресь+V+Refl+Mod/hyp+ScSg3: тёрерахавыˮ
     тёресь+V+Refl+Mod/hyp+ScDu1: тёрерахавэниʼ
     тёресь+V+Refl+Mod/hyp+ScDu2: тёрерахавэдиʼ
     тёресь+V+Refl+Mod/hyp+ScDu3: тёрерахавэхэʼ
     тёресь+V+Refl+Mod/hyp+ScPl1: тёрерахавэнаˮ
     тёресь+V+Refl+Mod/hyp+ScPl2: тёрерахавэдаˮ
     тёресь+V+Refl+Mod/hyp+ScPl3: тёрерахавыдˮ
     тёресь+V+Refl+Mod/rep+ScSg1: тёревнавˮ
     тёресь+V+Refl+Mod/rep+ScSg2: тёревнан
     тёресь+V+Refl+Mod/rep+ScSg3: тёревнаˮ
     тёресь+V+Refl+Mod/rep+ScDu1: тёревнаниʼ
     тёресь+V+Refl+Mod/rep+ScDu2: тёревнадиʼ
     тёресь+V+Refl+Mod/rep+ScDu3: тёревнахаʼ
     тёресь+V+Refl+Mod/rep+ScPl1: тёревнанаˮ
     тёресь+V+Refl+Mod/rep+ScPl2: тёревнадаˮ
     тёресь+V+Refl+Mod/rep+ScPl3: тёревнадˮ
     тёресь+V+Refl+Mod/des+ScSg1: тёрербивˮ
     тёресь+V+Refl+Mod/des+ScSg2: тёрербин
     тёресь+V+Refl+Mod/des+ScSg3: тёрербиˮ
     тёресь+V+Refl+Mod/des+ScDu1: тёрербиниʼ
     тёресь+V+Refl+Mod/des+ScDu2: тёрербидиʼ
     тёресь+V+Refl+Mod/des+ScDu3: тёрербихаʼ
     тёресь+V+Refl+Mod/des+ScPl1: тёрербинаˮ
     тёресь+V+Refl+Mod/des+ScPl2: тёрербидаˮ
     тёресь+V+Refl+Mod/des+ScPl3: тёрербидˮ
     тёресь+V+Refl+InfImprf: тёрева  
     тёресь+V+Refl+InfPrf: тёреˮма  
     тёресь+V+Refl+PrcImprf: тёрена
     тёресь+V+Refl+PrcPrf: тёревы
     тёресь+V+Refl+PrcFut: тёреванда   
     тёресь+V+Refl+PrcNeg: тёревдавэй
     тёресь+V+Refl+Ger: [тёре, тёресь] 
     тёресь+V+Refl+GerFin: тёреванзь      
     тёресь+V+Refl+Subord: тёребˮ
     тёресь+V+Refl+Aud: [тёревоʼ, тёреваноʼ]
     тёресь+V+Refl+Evas: тёревоӈгад
     тёресь+V+Refl+ConNeg: тёреˮ
     тёресь+V+Refl+Subord+PxSg1: [тёребˮнани, тёребаˮни]
     тёресь+V+Refl+Subord+PxSg2: [тёребˮнанд, тёребат]
     тёресь+V+Refl+Subord+PxSg3: [тёребˮнанда, тёребата] 
     тёресь+V+Refl+Subord+PxDu1: [тёребˮнаниʼ, тёребаˮниʼ]
     тёресь+V+Refl+Subord+PxDu2: [тёребˮнандиʼ, тёребаˮтиʼ]
     тёресь+V+Refl+Subord+PxDu3: [тёребˮнандиʼ, тёребаˮтиʼ]
     тёресь+V+Refl+Subord+PxPl1: [тёребˮнанаˮ, тёребаˮнаˮ]
     тёресь+V+Refl+Subord+PxPl2: [тёребˮнандаˮ, тёребатаˮ]
     тёресь+V+Refl+Subord+PxPl3: [тёребˮнандоʼ, тёребатоʼ]
